臺灣臺北地方法院刑事判決　　　　　　　99年度易字第3682號
公　訴　人　臺灣臺北地方法院檢察署檢察官
被　　　告　江志遠
上列被告因傷害案件，經檢察官提起公訴（99年度偵字第22877
號），本院判決如下：
    主  文
江志遠傷害人之身體，處有期徒刑伍月，如易科罰金，以新臺幣
壹仟元折算壹日。
    事  實
一、江志遠於民國99年8月15日2時許，在臺北市○○區○○街48
    巷11弄31號前，飲酒後尚未達於心神喪失或精神耗弱之程度
    ，因欲尋曹振中之子理論未果，竟基於傷害之犯意，持酒瓶
    及磚頭毆打曹振中，致曹振中受有頭部外傷併硬腦膜下出血
    、頭部、臉部及身體多處挫傷（左側額頭、右眼眶、右小腿
    ）。
二、案經曹振中訴由臺北市政府警察局文山第二分局報告臺灣臺
    北地方法院檢察署檢察官偵查起訴。
    理  由
一、證據能力事項:
    按被告以外之人於審判外之言詞或書面陳述，除法律有規定
    者外，不得作為證據；又被告以外之人於審判外之陳述，雖
    不符合同法第159條之1至第159條之4之規定，但經當事人於
    審判程序同意作為證據，法院審酌該言詞陳述或書面陳述作
    成時之情況，認為適當者，亦得為證據。當事人、代理人或
    辯護人於法院調查證據時，知有第159條第1項不得為證據之
    情形，而未於言詞辯論終結前聲明異議者，視為有前項之同
    意，刑事訴訟法第159條第1項及第159條之5分別定有明文。
    本判決所引用被告以外之人之書面陳述，雖屬傳聞證據，惟
    當事人均不爭執，且未於言詞辯論前聲明異議，本院審酌各
    該證據資料製作時之情況，尚無違法不當及證明力明顯過低
    之瑕疵，亦認為以之作為證據應屬適當。揆諸前開規定，爰
    依刑事訴訟法第159條之5之規定，認前揭證據資料均有證據
    能力。
二、訊據被告江志遠矢口否認犯行，並辯稱:我沒有在上揭時間
    見過告訴人。我當天喝醉了，警察送我回家，我就睡覺了，
    我不知道為何莫名其妙被告說我打人云云，惟查:
  (一)上揭犯罪事實，業據證人即告訴人曹振中於本院審理時結證
    :被告拿酒瓶在喝酒，我不理他，被告過來擋著我，說我今
    天要打死你這個王八蛋，我今天就是要打你，被告用酒瓶、
    磚頭打我的頭。我拿磚頭揮，酒瓶被打碎了等語（參本院10
    0年1月21日審判筆錄），及證人即據報前往處理之員警趙財
    義於本院審理時結證:當天約於凌晨2點半接到派出所值班人
    員通報，在景豐街有打架情事。於2點35分左右到達現場，
    看到被告跟告訴人二人坐在住戶門口的地上，告訴人手扶著
    他的頭，頭有流血，表情痛苦，告訴人說被告拿玻璃瓶跟磚
    塊打他。現場凌亂，有碎石頭和花盆散落一地。被告渾身酒
    味，我問被告發生何事，被告說是告訴人的小孩和他有糾紛
    ，有欠他錢，來找告訴人理論、講事情，後來我帶被告回家
    等語，及證人即員警莊長宇於本院審理時結證:我們到景豐
    街48巷11弄裡面看到告訴人和被告二人都坐在家裡門口，我
    看到告訴人頭上有受傷、流血，告訴人說是被告打他，被告
    有喝酒，說他要找告訴人的兒子等語在案（以上參本院100
    年4月1日筆錄），並有診斷證明書及員警之工作紀錄表（參
    偵卷第15頁、本院卷第55頁）在卷可稽。互核上開證人之證
    詞，證人趙財義及莊長宇二人接獲通報而趕到現場後，其等
    所見告訴人及被告二人分坐家門前，告訴人用手摀住頭部，
    頭部有流血的情況，現場地面上零亂，留有破碎酒瓶等情形
    ，在在均與證人曹振中前揭證述之情節相吻合。參之本院前
    依職權向臺北市政府警察局函詢當日當地之報案情形，經該
    局函復結果，當日自凌晨2時25分許至2時44分許，臺北市政
    府警察局勤務指揮中心共接獲7次報案，且每通報案電話內
    容均係為「在文山區○○街48巷11弄29號打架」，此亦有該
    局100年1月28日北市警勤字第10030561900號函復暨提供臺
    北市政府警察局指揮中心受理110報案紀錄單在卷可按（參
    本院卷第36-45頁）。足認證人曹振中前揭證詞，應與事實
    相符，可以採信。被告所辯:我沒有在上揭時間見過告訴人
    云云，顯非事實，無可憑採。
  (二)至於被告另辯稱:我當天喝醉了，警察送我回家，我就睡覺
    了，我不知道為何莫名其妙被告說我打人云云。惟揆諸警員
    趙財義之證詞，被告當時曾向其表示:告訴人的小孩和他有
    糾紛，有欠他錢，所以他是來找告訴人理論、講事情等語。
    另質之被告亦自陳:當日在小吃攤喝酒，已付完酒錢，以及
    最後是由警察陪同其返回家中;警察到場時，現場只有伊和
    告訴人及警察在場等語（參本院100年4月1日審判筆錄第12
    頁背面、13頁）。顯見被告對於其與告訴人發生糾紛前之狀
    況、其與告訴人發生糾紛之起因，乃至最後警方處理方式均
    記憶清晰。依此推之，被告當天之意識狀態應尚未達於心神
    喪失或精神耗弱之程度。是其獨對毆打告訴人之過程辯稱:
    毫無記憶云云，應為事後卸責之詞，不足採信。
  (三)綜上，本件被告於前揭時、地，傷害告訴人之犯行，事證明
    確，洵堪認定，應依法論科。
三、核被告所為，係犯刑法第277條第1項之傷害罪。爰審酌被告
    為年45歲壯年之男子，竟於酒後持酒瓶等物，攻擊已年逾90
    歲高齡之告訴人，造成受有前述之傷害結果，被告國中畢業
    ，經濟狀況勉持，以及其犯後猶藉詞酒後無記憶云云，以求
    卸責之態度等一切情狀，量處如主文所示之刑，並諭知易科
    罰金之折算標準。
據上論斷，應依刑事訴訟法第284條之1、第299條第1項前段，刑
法第277條第1項、第41條第1項前段，刑法施行法第1條之1，判
決如主文。
本案經檢察官劉俊良到庭執行職務
中    華    民    國   100    年    4     月    15    日
                  刑事第二十庭  法  官  李桂英
以上正本證明與原本無異。
如不服本判決應於收受送達後10日內向本院提出上訴書狀，並應
敘述具體理由；其未敘述上訴理由者，應於上訴期間屆滿後20日
內向本院補提理由書（均須按他造當事人之人數附繕）「切勿逕
送上級法院」。
                                書記官  黃勤涵
中    華    民    國   100    年    4     月    15    日
附錄本案論罪科刑法條全文:
刑法第277條第1項:
傷害人之身體或健康者，處 3 年以下有期徒刑、拘役或 1 千元
以下罰金。